

ARIANNA COSTANZO

Jr Full Stack Web Developer

CONTATTI



+ 39 3274436674



costanzo.arianna@outlook.it



Catania, Italia



LinkedIn



Github



Portfolio

COMPETENZE

- Php
- Laravel
- Javascript
- HTML
- CSS
- SASS
- Vue
- React
- Bootstrap
- Tailwind
- MySQL
- Git
- Python
- Vite
- Java
- C# (beginner)
- Unity (beginner)

LINGUE

Italiano: madrelingua

Inglese: C1 Tedesco: B1 Giapponese: A2 Francese: B1

PROFILO

Nel corso della mia esperienza formativa all'estero, ho intrapreso lo studio della programmazione spinta dalla mia curiosità iniziale nel settore della programmazione dei videogiochi. Tuttavia, è stato durante questo percorso che ho scoperto una passione autentica per lo sviluppo web. La soddisfazione nel creare e dare vita a progetti attraverso il processo di sviluppo ha risvegliato in me una chiara consapevolezza della direzione che desideravo prendere nel mio percorso professionale.

ESPERIENZE

Jr Full Stack Web Developer Trainee

Boolean, Novembre 2023-Maggio 2024

- Sviluppo di un' app di messaggistica con Vue, con possibiltà di inviare messaggi, foto, emoticon e ricevere risposte randomiche
- Implementazione di un'applicazione di gestione di Fumetti con Laravel, con possibilità di aggiunta, rimozione, modifica nonchè ripristino del prodotto
- Sviluppo di un'applicazione realizzata in Vue e Laravel per la gestione di un progetto Portfolio in back-end, e d il suo raccoglimento tramite MySql e chiamata API in front-end

Supply Chain Trainee

Anversa(Katoen Natie), Luglio 2021-Aprile 2023 Nel ruolo di

Responsabile del Magazzino presso Stoccaggio per KitchenAid, ho guidato un piccolo team, sviluppando leadership e capacità di collaborazione interculturale.

FORMAZIONE

Power-Up in Java Development

Experis Academy, Maggio 2024-Giugno 2024

Corso di 6 settimane, full time (8 ore al giorno), con lezioni ed esercitazioni live, al fine di ottenere la preparazione necessaria per superare l'esame per la certificazione Oracle 120-811.

Master Full Stack Web Developer

Boolean, Novembre 2023-Maggio 2024

Un corso in live intensivo della durata di 700 ore, che mi ha fornito una solida formazione pratica e teorica nella programmazione sia front-end che back-end, nonché nell'utilizzo efficace di database come MySQL.

Corsi Zenva Academy

Anversa, Marzo 2023-Maggio 2023

Una serie di corsi in Python, da livello principiante ad avanzato, riguardanti anche molte librerie come Tkinter, Kivy e Tensorflow.

Laurea in Lingue e culture europee, euroamericane e orientali

Catania, 2017-2021